【裁判字號】    90,訴,67
【裁判日期】    900508
【裁判案由】    違反毒品危害防制條例
【裁判全文】
臺灣雲林地方法院刑事判決
    公  訴  人  臺灣雲林地方法院檢察署檢察官
    被      告  乙○○
    指定辯護人  本院公設辯護人  丙○○
右列被告因違反毒品危害防制條例案件，經檢察官提起公訴（八十九年度偵字第五四
一一號），本院判決如左：
    主  文
乙○○販賣第貳級毒品，未遂，處有期徒刑貳年。
扣案之安非他命貳包（合計淨重零點陸柒公克，包裝重零點肆柒公克）沒收銷燬之；
電話號碼0000000000號行動電話壹支沒收。
    事  實
一、緣乙○○與甲○○係朋友。甲○○於民國八十九年十二月二十二日下午四時四十
    五分許，因持有第二級毒品安非他命為警查獲，經警授意於同日晚上八時許，由
    甲○○以所持用之0000000000號行動電話，與乙○○所持用之000
    0000000號行動電話聯絡，佯向乙○○欲購買第二級毒品安非他命，乙○
    ○即意圖牟利，先在雲林縣斗南鎮南欣加油站前，以新臺幣（下同）二千元向謝
    進欽購得第二級毒品安非他命三小包後，另基於販賣第二級毒品之犯意，將其中
    第二級毒品安非他命二小包（合計淨重○．六七公克，包裝重○．四七公克），
    欲以二千元之價格販賣予甲○○，而從中賺取第二級毒品安非他命一小包（毛重
    約○．四公克）供己施用，嗣於同日晚上八時二十分許，乙○○攜帶上開安非他
    命至雲林縣斗南鎮○○街彰化銀行前欲交與甲○○時，為警當場查獲而未遂，並
    扣得上開安非他命三小包及0000000000號行動電話一支。
二、案經雲林縣警察局斗南分局報請臺灣雲林地方法院檢察署檢察官偵查起訴。
    理  由
一、訊據被告乙○○，固對於右揭時間與證人甲○○以行動電話聯絡後，於右開時、
    地欲將第二級毒品安非他命二小包交予證人甲○○時為警查獲等情坦承不諱，惟
    矢口否認有何販賣第二級毒品安非他命之犯行，辯稱：是甲○○要伊幫他買毒品
    ，經代為聯絡賣毒品者後，因甲○○沒機車，才叫伊去替他拿，後來伊要將該毒
    品交給甲○○時，即為警查獲，因伊曾指證甲○○販毒，才被甲○○陷害的云云
    。經查，右揭證人甲○○如何以行動電話與被告聯絡，並約定購買第二級毒品安
    非他命二千元及交易地點，嗣於上開約定地點查獲被告等情，業據證人甲○○及
    查獲本案之警員丁○○於本院審理中結證綦詳；且被告於警訊中已自白是向謝進
    欽購買二千元之安非他命後，再轉賣予證人甲○○，並從中賺取安非他命一小包
    （毛重約○．四公克），而經本院調取被告之警訊錄音帶，當庭勘驗結果核與警
    訊筆錄內容相符，足徵被告之警訊自白堪予採信，另參以被告亦自陳明知販毒會
    被判處重刑，猶於警訊中為賺取該毛重約○．四公克安非他命之供述，亦徵被告
    確有牟利之意圖。又本案扣案之結晶顆粒二小包（另於被告身上查扣之顆粒一小
    包，經送憲兵司令部鑑識中心鑑驗結果，確含有甲基安非他命成份，毛重○．四
    五○三公克，淨重○．二一九二公克，取樣○．○三一五公克，餘○．一八七七
    公克，已隨被告施用毒品一案移送，參見臺灣雲林地方法院檢察署九十年度毒偵
    字第十九號卷），經法務部調查局檢驗結果，合計淨重○．六七公克，包裝重○
    ．四七公克，確屬第二級毒品安非他命，亦有該局（９０）陸（一）字第九○○
    一二七九六號檢驗通知書附卷可參。此外，復有0000000000號、00
    00000000號電話之通聯紀錄及行動電話一支扣案可資佐證。被告上開所
    辯係卸責之詞，不足採信。本件事證明確，被告犯行洵堪認定。
二、查安非他命係毒品危害防制條例第二條第二項第二款所規定之第二級毒品。核被
    告所為，係犯毒品危害防制條例第四條第五項、第二項之販賣第二級毒品未遂罪
    。本件係甲○○為配合警方破案，而佯稱欲向被告購買安非他命，被告於上開約
    定時、地交易時，即為警查獲，此經證人甲○○及丁○○證述在卷，被告所為自
    不成立既遂罪。被告為未遂犯，應依刑法第二十六條前段之規定，按既遂犯之刑
    度減輕其刑。又查被告因一時貪念，受本無買受意思之友人慫恿販賣第二級毒品
    與該友人，其數量非多，次數僅一次，衡其情狀尚堪憫恕，爰遞減其刑。爰審酌
    被告僅有施用毒品前科之素行，因圖得少許安非他命為報酬之動機，及其犯罪之
    手段、所生危害，暨犯後態度等一切情狀，量處如主文所示之刑，以示懲儆。扣
    案之安非他命二小包（合計淨重○．六七公克，包裝重○．四七公克），應依毒
    品危害防制條例第十八條第一項前段之規定宣告沒收銷燬之；扣案之行動電話一
    支為被告所有，業據被告供明在卷，且係供其與證人甲○○聯絡交易毒品之用，
    應依毒品危害防制條例第十九條第一項規定併予宣告沒收。
三、至公訴意旨另略以：被告乙○○基於營利之概括犯意，自八十九年十月間起，先
    後在雲林縣斗南鎮佳佳遊藝場及被告乙○○住處，以每包二千元之價格，販賣安
    非他命予甲○○各一次云云。經查，公訴人上開認定無非以證人甲○○於警訊中
    之證詞及被告於警訊中之自白為據，惟被告於偵查中及本院審理時已否認前開事
    實，且證人甲○○於警訊中係證稱：「我曾於八十九年十月間起，陸續與乙○○
    購買安非他命，交易地點都在斗南佳佳遊藝場附近，及乙○○住宅附近交易」、
    「欠乙○○四千元，購買安非他命金額」；於八十九年十二月二十三日聲羈調查
    訊問中證稱：「（問：你之前向乙○○買過幾次？）有好幾次，我尚欠他三千五
    百元」（見本院八十九年度聲羈字第一五一號卷）；而於九十年二月二十三日本
    院審理時則證稱：「我共向乙○○買了三次至四次二級毒品安非他命，分別在八
    十九年四月份買了二次，我欠乙○○四千元，就是其中一次買一錢的安非他命尚
    未給他錢而積欠的，另一次我向他買了一千元，．．．，此二次買毒品，一次約
    在斗南體育館，一前約在斗南南台圓環。」、「自四月份我向他買毒品後，因為
    乙○○北上新竹，．．．，所以一直到十二月份被警察查獲前，我都沒有再找乙
    ○○。」、「（問：毒品有無互相買賣？）沒有，我們只有一起吸用。」、「（
    問：八十九年十二月二十二日查獲前究竟有無向乙○○買毒品？）應該是沒有，
    只有十二月查獲這次向他買而已。」（見本院九十年二月二十三日訊問筆錄），
    證人甲○○不僅對向被告購買之次數、交易地點、交易時間及積欠多少價款等均
    前後不相一致，甚且對於上開為警查獲前是否曾向被告購買過安非他命，亦反覆
    不一，顯見其此部分證詞難以採信，是此部分僅有被告於警訊中之自白，尚乏其
    他證據證明。此外，復查無其他積極證據足資認定被告確有上開公訴人所指之二
    次販賣安非他命犯行，此部分原應為無罪之諭知，惟公訴意旨認被告此部分行為
    與前開有罪部分之犯行間有裁判上一罪之連續犯關係，爰不另為無罪之諭知，附
    此敘明。
據上論斷，應依刑事訴訟法第二百九十九條第一項前段，毒品危害防制條例第四條第
五項、第二項、第十八條第一項前段、第十九條第一項，刑法第十一條前段、第二十
六條前段、第五十九條，判決如主文。
本案經檢察官林豐正到庭執行職務。
中      華      民      國      九十      年      五      月      八    日
                                        臺灣雲林地方法院刑事第一庭
                                            法  官  廖  國  勝
右正本證明與原本無異。
如不服本判決，應於判決送達後十日內向本院提出上訴狀( 應附繕本 )。
                                            書記官  顏  錦  清
中      華      民      國      九十      年      五      月      八    日
附錄本案論罪科刑法條全文：
毒品危害防制條例第四條
製造、運輸、販賣第一級毒品者，處死刑或無期徒刑；處無期徒刑者，得併科新臺幣
一千萬元以下罰金。
製造、運輸、販賣第二級毒品者，處無期徒刑或七年以上有期徒刑，得併科新臺幣七
百萬元以下罰金。
製造、運輸、販賣第三級毒品者，處五年以上有期徒刑，得併科新臺幣五百萬元以下
罰金。
製造、運輸、販賣專供製造或施用毒品之器具者，處一年以上七年以下有期徒刑，得
併科新臺幣一百萬元以下罰金。
前四項之未遂犯罰之。


司法院資訊處製作；財團法人民間司法改革基金會備份。
